【裁判字號】    89,上易,3373
【裁判日期】    891024
【裁判案由】    詐欺
【裁判全文】
臺灣高等法院刑事判決                          八十九年度上易字第三三七三號
    上  訴  人  臺灣臺北地方法院檢察署檢察官
    上  訴  人
    即  被  告  丙○○
    選任辯護人  蔡文燦
右上訴人因詐欺案件，不服臺灣台北地方法院八十七年度易字第一五二七號，中華民
國八十九年七月十二日第一審判決（起訴案號：臺灣台北地方法院檢察署八十七年度
偵字第一五七六號）提起上訴，本院判決如左：
    主  文
原判決關於丙○○部分撤銷。
丙○○連續意圖為自己不法之所有，以詐術使人將本人之物交付，處有期徒刑貳年陸
月。
    事  實
一、丙○○於民國（下同）八十五年二月間，財務狀況陷於困難，明知將無法償債，
    惟因需款孔急，竟思以債養債之方式籌措資金，乃意圖為自己不法所有，隱瞞其
    無資力之事實，基於概括犯意，連續多次藉詞其與屏東一「許代書」及一里港農
    會放款襄理合夥經營銀行逾期放款抵押品（房屋）買賣事宜，該代書及銀行襄理
可提供內線消息，俾得以較低價格購得抵押品（房屋）再高價轉賣獲取豐厚利潤
    云云，佯邀甲○○、丁○○、戊○○、乙○○投資，使彼等陷於錯誤，而交款投
    資，丙○○即用以支應其本人之債務與償付彼等四人之本金及利潤，計甲○○自
    八十五年二月八日起，至八十六年十月三十日止陸續交付新台幣（下同）一億二
    千九百七十八萬九千八百元（詳如附表一）；丁○○自八十六年八月一日起至八
    十六年十一月十四日止陸續交付一千九百七十八萬元（詳如附表三、三之一）；
    戊○○自八十五年四月五日起至八十六年十月二十八日止陸續交付一億一千五百
    九十五萬元（詳如附表五、五之一）；乙○○自八十六年八月十四日起至八十六
    年十一月十九日止陸續交付六百六十萬元（詳如附表七）予丙○○；而丙○○則
    迄八十六年十月十六日止，償還本金並支付利潤共一億一千二百五十四萬九千元
    與甲○○（詳如附表二）；迄八十六年十月三十日止，償還本金並支付利潤共七
    百三十五萬元與丁○○（詳如附表四）；迄八十六年十一月十九日，償還本金並
    支付利潤共一億零八十六萬三千五百元與戊○○（詳如附表六）；迄八十六年十
    一月十四日止，償還本金並支付利潤共六百二十二萬元與乙○○（詳如附表八）
    。嗣八十六年十一月間，丙○○終週轉不靈，已陷於無支付能力，其交付與丁○○之支票均無法兌現，丙○○分別給付甲○○、丁○○、戊○○、乙○○之上開
    金額，縱全數充作本金，猶尚欠甲○○本金一千七百二十四萬零八百元、丁○○
    本金一千二百四十三萬元、戊○○本金一千五百零八萬六千五百元、乙○○本金
    三十八萬元，任令甲○○、丁○○、戊○○、乙○○屢催不還，甲○○等人始知
    受騙。
二、案經甲○○、丁○○訴由臺灣台北地方法院檢察署檢察官偵查起訴。
    理  由
一、右揭犯罪事實，分據告訴人甲○○、丁○○指訴及證人戊○○、乙○○、丁忠福
    證述綦詳，且有上訴人即被告丙○○交付甲○○之支票、退票理由單各十四紙、
    被告設於台北銀行第000000000000及00000000000號、
    大安商業銀行第000000000000及000000000000號、台
    灣中小企業銀行南京東路分行第0000000000及0000000000
    0號等帳戶交易明細、甲○○、丁○○、戊○○、乙○○匯款單、支票等影本可
    稽，即質之被告亦坦承以要約投資為由，先後分別自甲○○、丁○○、戊○○、
    乙○○等人取得上開款項後，尚欠甲○○本金一千七百二十四萬零八百元、丁○○本金一千二百四十三萬元、戊○○本金一千五百零八萬六千五百元、乙○○本
    金三十八萬元未還之事實。被告雖矢口否認有何詐欺犯行，辯稱被告與甲○○等
    人資金往來，每取得甲○○等所交付之款項，即加計利潤簽發支票償還，所加利
    潤並均視被告借款之急緩而定，該利潤顯係利息，自甲○○等人不論盈虧均向被
    告收取利潤一節觀之，彼等並不關心被告如何運用資金，僅在意自被告取得交款
    與被告之對價，是被告所謂「投資」僅係其借款之說詞，尚不致使甲○○等人陷
    於錯誤，自無施用詐術可言；又被告自甲○○等取得款項後，均於短期內加計約
    定之利潤償還甲○○等人，期間長達二年之久，兌領次數達一百餘次之多，並未
    逃逸無蹤，顯無不法所有可言，本案被告純係投資錯誤，不堪高額借款之利息所
    累，而致無法依約還款，應純屬民事糾葛，非蓄意詐欺云云。惟：
  （一）查被告係以其與屏東一「許代書」及一里港農會放款襄理合夥經營銀行逾期
        放款抵押品（房屋）買賣事宜，該代書及銀行襄理可提供內線消息，俾得以
        較低價格購得抵押品（房屋）再高價轉賣獲取豐厚利潤為由，邀甲○○、丁○○、戊○○、乙○○投資，甲○○等因信其所言而陸續交付各如附表所示
        之款項與被告之事實，業據甲○○、戊○○、丁○○、乙○○陳述無訛，且
        為被告所是認。又被告實際上並無放款擔保品買賣之相關內線消息來源，惟
        因經濟困難，為應其個人需款之急，始假提供內線消息，邀人投資牟利為名
        ，行借款之實，嗣為籌款償還付款人本金並給付利潤，乃陸續藉詞以同一理
        由誘使其他多人投資，被告自甲○○等人中任一人所取得款項，即用以支應
        彼等中其他人之本金及利潤等情，亦迭據被告於原審及本院供述明確，是被
        告明知其將無法還款，卻思以債養債，隱瞞其資力不足之事實，佯以投資牟
        利為由，誘使甲○○、戊○○、丁○○、乙○○等人陷於錯誤而交款投資，
        其客觀上有施用詐術，使人為財物之交付甚明。被告雖辯稱甲○○等人交付
        款項時，其均同時依借款之急緩附加利潤簽發支票與甲○○等人云云，依其
        利潤計算之方式係以借款之急緩定之，甲○○等人當知其係以投資之名，行
        借款之實而無陷於錯誤之可能云云，然被告既已坦承其自身經濟困難，資力
        不足，竟為隱瞞其情，不敢言借而假託投資牟利之名，使甲○○等人不知被
        告已乏支付能力而以債養債之事實，仍誤信其言而交付款項，已難謂非陷於
        錯誤；而被告所謂投資，係向甲○○等人借款再以其本人名義從事投資，或
        係由被告利用甲○○等人所交付之款項直接以彼等名義投資，或係僅合資投
        資，殊難苛求非熟諳法律之一般尋常百姓得以明確釐清，是其計算利潤之方
        式如何，是否類似借款之利息，本不得據以推論甲○○等人必因此窺知被告
        真正之意圖係借款而非投資，被告執此辯稱甲○○等人非陷於錯誤而為給付
        ，委無足取。
  （二）次查被告藉詞投資，使甲○○等人交付款項當時，純係因應其本人經濟因難
        需款孔急，嗣其亦係利用甲○○等多人陸續交付之款項，以債養債籌款支應
        始得以持續至八十六年十月間多次償還本金、給付利潤與甲○○等人之情，
        業詳如前述，則被告其誘使甲○○等人投資之時，已乏支付能力，乃其竟明
        知而予以容認，且得款後，並無還款來源，僅得以債養債，續以同一理由行
        騙詐財以敷所需，縱其因而得利用以持續還款相當時日及金額，惟迄八十六
年十一月間，果週轉不靈而已完全無力給付，致未能清償積欠甲○○等人之
        款項，顯係其得款之時所能預見，卻仍率爾持續以投資為名聚資，被告就其
        積欠甲○○等人之上開款項豈能謂無不法所有之意圖。選任辯護人雖以被告
        與乙○○間之往來情形為例，辯稱乙○○自八十六年八月十四日起至第八次
        交易完成，其間僅二個月半，獲利即高達六十二萬元，第九次乙○○交付被
        告之六十萬元僅需自獲利中取出部分即可再利用以自被告處進一步獲利，毋
        庸支付分文本金，其餘甲○○等人，與被告資金往來期間更長，獲利益多，
        而被告則一直支付代價，並未從中獲利，是被告於告貸之初，主觀上應無不
        法所有之意圖云云，惟乙○○陸續交付被告如附表七所示十一筆款項共六百
        六十萬元，而被告僅償還予乙○○如附表八所示九筆款項共六百二十二萬元
        ，是被告所付縱悉數扺償自乙○○處取得之本金，亦尚不足三十八萬元，更
        遑論獲支付利潤，雖迄附表七所示第九筆款項交付前，乙○○自被告取得之
        款項扣除已付之本金，另獲有七十二萬元之利得，惟其旋又於八十六年十一
        月十日、同月十五日、同月十九日陸續交付被告七十萬、七十萬及三十萬元
        ，而未回收分文，終局非但其原所獲之利得已不復存在，甚且轉盈為虧；另
        甲○○、丁○○、戊○○亦均同此情形，辯護人未縱觀全盤，僅就被告與乙○○等資金往來情形擷取片斷，據以主張乙○○等人未付本金，徒利用獲自
        被告之利得貸與被告，即可進一步獲利，被告則始終支付代價而無利得，無
        不法所有可言云云，尚難憑信。
  （三）證人戊○○雖指附表六八十五年部分編號九、三十三、三十九等款項，被告
        並未返還云云，惟查被告已給付該編號九之款項，有臺灣中小企業銀行南京
        東路分行檢送之背面填有戊○○00000000000號帳號之支票影本
        一紙為憑，另編號三十三、三十九之款項，被告亦確已支付予戊○○，有被
        告所簽發經戊○○背書轉讓予他人之支票影本二紙為證，堪認此三筆款項，
        被告應已償還無訛。至被告辯稱其另於八十六年三月四日、同年四月三十日
        、八十六年五月十二日返還戊○○四筆款項分別為二十萬、一百萬、十萬、
        一百萬元云云，惟查被告還款予戊○○，均入上開0000000000
        0號帳戶，業據被告於本院自承無訛，然戊○○該帳戶內並無上開四筆款項
        入之紀錄，有該帳戶存摺可按，雖被告提出其帳戶資料證明確曾支出該四
        筆款項，但尚無從據以認定該支出之四筆款項，係用以償還戊○○，是被告
        此部分所辯洵不足採。
    綜上，被告在客觀上既施用詐術使甲○○等人陷於錯誤而交付款項，主觀上復有
    不法所有意圖，其詐欺取財犯行，堪以認定。
二、核被告所為，係犯刑法第三百三十九條第一項之詐欺罪。其先後多次犯行，時間
    密接，犯罪構成要件相同，顯係基於概括犯意所為，應依連續犯之規定，論以一
    罪並加重其刑。公訴意旨雖未及於被告詐欺戊○○、乙○○部分，惟此部分既與
    已起訴部分有連續犯之裁判上一罪關係，本院自得併予審理。
三、原審據以論罪科刑，原非無見，惟附表三之一告訴人丁○○、附表五之一證人戊○○交付被告之款項，原判決漏未列載，尚有未合。上訴意旨雖均未及此，被告
    空言否認犯罪，檢察官徒循告訴人之請指摘原判決量刑過輕，固均無足取，惟原
    判決既有上開可議，即無可維持，自應由本院予以撤銷改判。爰審酌被告並無前
    科，素行尚佳，本案其不思循合法途徑開闢財源，竟藉詞投資，屢施詐術，以債
    養債，詐得金額高達數千萬元，情節匪淺，固不宜輕言寬宥，惟其犯後，雖未完
    全坦承犯行，然就無投資之實，卻假投資之名，誘使甲○○等人交款一節則直言
    不諱，犯後態度尚可及其犯罪之動機、目的等一切情狀，量處有期徒刑二年六月
    。
據上論斷，應依刑事訴訟法第三百六十九條第一項前段、第三百六十四條、第二百九
十九條第一項前段、刑法第五十六條、第三百三十九條第一項、罰金罰鍰提高標準條
例第一條前段，判決如主文。
本案經檢察官張秋雲到庭執行職務。
中    華    民    國    八十九    年       十       月      二十四      日
                            臺灣高等法院刑事第十六庭
                                審判長法  官  許  增  男
                                      法  官  黃  鴻  昌
                                      法  官  蔡  彩  貞
右正本證明與原本無異。
不得上訴。
                                      書記官  張  淑  芬
中    華    民    國    八十九    年      十        月      三十一      日
附錄：本案論罪科刑法條全文
刑法第三百三十九條第一項：
意圖為自己或第三人不法之所有，以詐術使人將本人或第三人之物交付者，處五年以
下有期徒刑、拘役或科或併科一千元以下罰金。
以前項方法得財產上不法之利益或使第三人得之者亦同。
前二項之未遂犯罰之。
附表一：甲○○付款部分
一、八十五年間
項次     借款日期     金額（新台幣）萬元     付款方式及憑據
一、      85.02.08         100                    匯款（臺灣企銀被告存摺）
二、      85.03.20          40                    匯款
三、      85.04.08          60                    匯款
四、      85.04.10         150                    匯款
五、      85.04.25          60                    匯款
六、      85.04.30          80                    匯款
七、      85.05.04          50                    匯款
八、      85.05.06          20                    匯款
九、      85.05.09         159.4                  匯款
十、      85.05.17          54.03                 匯款
十一、    85.05.20          50                    匯款
十二、    85.05.22          80                    匯款
十三、    85.06.04          80                    匯款
十四、    85.06.05          60         現金
                                                 （丙○○臺灣企銀存款簿）
十五、    85.06.14         150                    匯款
十六、    85.06.24          50                    匯款
十七、    85.06.28         130                    匯款
十八、    85.07.03          10                    支票
十九、    85.07.05         100                    匯款
二十、    85.07.11         150                    匯款
二十一、  85.07.30         100                    匯款
二十二、  85.08.02         150                    匯款
                                                 （台北銀行存款簿、銀行代
                                                  收票據存摺、丙○○臺灣企
                                                  銀存款簿）
二十三、  85.08.15         110
二十四、  85.08.19          70                   （台北銀行存款簿、丙○○
                                                   臺灣企銀存款簿）
二十五、  85.08.22          35                   （台北銀行存款簿、丙○○
                             臺灣企銀存款簿）
二十六、  85.08.28         120                    ＡＴＭ
二十七、  85.08.31         110                    ＡＴＭ
二十八、  85.09.04         150
二十九、  85.09.10          60                    ＡＴＭ
三十、    85.09.19         150                    ＡＴＭ
三十一、  85.09.30         100                    匯款
三十二、  85.10.03          80                    ＡＴＭ
三十三、  85.10.11         100                    ＡＴＭ
三十四、  85.10.15         100                    ＡＴＭ
三十五、  85.10.17         120                    ＡＴＭ
三十六、  85.10.18          10                    ＡＴＭ
三十七、  85.10.19         110                    ＡＴＭ
三十八、  85.10.24          90                    ＡＴＭ
三十九、  85.11.04         100                    ＡＴＭ
四十、    85.11.05         200                    ＡＴＭ及匯款
                                                  （台北企銀存款簿及林志
                                                   平臺灣企銀存款簿）
四十一、  85.11.13         113                    ＡＴＭ
四十二、  85.11.16         120
四十三、  85.11.20         157                    ＡＴＭ
四十四、  85.11.20          35                    匯款（王愛珠匯款條）
四十五、  85.11.26         110
四十六、  85.11.29         140
四十七、  85.12.03          15                     ＡＴＭ
四十八、  85.12.12          90                     匯款
四十九、  85.12.12          40
五十、    85.12.14         130
五十一、  85.12.19         200
五十二、  85.12.26         150
五十三、  85.12.28         113
合  計                    5111.43
二、八十六年間
項次     借款日期     金額（新台幣）萬元     付款方式及憑據
一、      86.01.16         50                     ＡＴＭ
二、      86.02.26        130                     ＡＴＭ
三、      86.03.05        100                     ＡＴＭ
四、      86.03.06         90                     ＡＴＭ
五、      86.03.10         90                     ＡＴＭ
六、      86.03.13         37.55      ＡＴＭ
七、      86.03.13         50                     ＡＴＭ
八、      86.03.14         90                     ＡＴＭ
九、      86.03.22        140                     ＡＴＭ
十、      86.03.24        100                     ＡＴＭ
十一、    86.04.01        100                     ＡＴＭ
十二、    86.04.02         10                     ＡＴＭ
十三、    86.04.08        110                     ＡＴＭ
十四、    86.04.09        100                     ＡＴＭ
十五、    86.04.16        100                     ＡＴＭ
十六、    86.04.18        100                     ＡＴＭ
十七、    86.04.21        150                     ＡＴＭ
十八、    86.04.22        110                     ＡＴＭ
十九、    86.05.12        150                     ＡＴＭ
二十、    86.05.13        150                     ＡＴＭ
二十一、  86.05.15        100                     ＡＴＭ
二十二、  86.05.17         10                     ＡＴＭ
二十三、  86.05.19         50
二十四、  86.05.20        120                     ＡＴＭ
二十五、  86.05.21        160                     ＡＴＭ
二十六、  86.05.22        160                     ＡＴＭ
二十七、  86.05.24        120                     ＡＴＭ
二十八、  86.05.27         55                     ＡＴＭ
二十九、  86.05.28        130                     ＡＴＭ
三十、    86.05.29        120                     ＡＴＭ
三十一、  86.06.04         70                     ＡＴＭ
三十二、  86.06.05        100                     ＡＴＭ
三十三、  86.06.11        140                     ＡＴＭ
三十四、  86.06.12         60                     ＡＴＭ
三十五、  86.06.13        110                     ＡＴＭ
三十六、  86.06.14        100                     ＡＴＭ
三十七、  86.06.16        150                     ＡＴＭ
三十八、  86.06.18         55                     ＡＴＭ
三十九、  86.06.20         17                     ＡＴＭ
四十、    86.06.23        130                     ＡＴＭ
四十一、  86.06.27         70                     ＡＴＭ
四十二、  86.07.02        200                   ＡＴＭ
四十三、  86.07.03         80                     ＡＴＭ
四十四、  86.07.05        100                     ＡＴＭ
四十五、  86.07.10        120                     ＡＴＭ
四十六、  86.08.19         60                     ＡＴＭ
四十七、  86.08.25        160                     ＡＴＭ
四十八、  86.08.28         70                     ＡＴＭ
四十九、  86.08.30        125                     ＡＴＭ
五十、    86.09.02        100                     ＡＴＭ
五十一、  86.09.09        100                     ＡＴＭ
五十二、  86.09.18         29                     ＡＴＭ
五十三、  86.10.03         87.5                   ＡＴＭ
五十四、  86.10.04         72.5                   ＡＴＭ
五十五、  86.10.06         70                     ＡＴＭ
五十六、  86.10.13        110                     ＡＴＭ
五十七、  86.10.14        200                     ＡＴＭ
五十八、  86.10.15         90                     ＡＴＭ
五十九、  86.10.18         60                     ＡＴＭ
六十、    86.10.20         70                     ＡＴＭ
六十一、  86.10.21         93                     ＡＴＭ
六十二、  86.10.23        200                     ＡＴＭ
六十三、  86.10.30         60                     ＡＴＭ
六十四、  86.01.04         70
六十五、  86.01.08        120
六十六、  86.01.20         82
六十七、  86.02.18         30
六十八、  86.06.26         10
六十九、  86.07.09        102
七十、    86.07.25        142
七十一、  86.04.08         25
七十二、  86.05.14         50
七十三、  86.05.20         25
七十四、  86.06.12         50
七十五、  86.06.23         40
七十六、  86.06.27         50
七十七、  86.07.21         50
七十八、  86.07.10         50
七十九、  86.07.11         40
八十、    86.07.03         50
八十一、  86.08.11         50
八十二、  86.10.14         60
八十三、  86.10.27         50
八十四、  86.05.26        110
八十五、  86.10.27        170
八十六、  86.10.28         40
八十七、  86.10.30        160
合  計                 7867.55
附表二：丙○○償還甲○○款項部分
項次     償還日期     金額（新台幣）萬元     付款方式及憑據
一、     85.01.31         102                 （支票）
二、     85.04.05         118
三、     85.04.08          42.7
四、     85.04.30          63
五、     85.05.06         163
六、     85.05.15          65
七、     85.05.20          85
八、     85.05.29         160
九、     85.06.05          54
十、     85.06.15          83.5
十一、   85.07.02          64
十二、   85.07.15         136
十三、   85.07.18         160
十四、   85.07.22         106
十五、   85.07.24          53
十六、   85.08.18         105
十七、   85.08.22         105
十八、   85.08.25         160
十九、   85.08.26         138
二十、   85.09.02         117
二十一、 85.09.10          25                 （支票）
二十二、 85.09.13          85
二十三、 85.09.25         116
二十四、 85.09.26         160
二十五、 85.10.03          63
二十六、 85.10.14         160
二十七、 85.10.17         126
二十八、 85.10.19         105
三十、   85.10.23          84
三十一、 85.11.01         105
三十二、 85.11.11         106
三十三、 85.11.12         138
三十四、 85.11.15         116
三十五、 85.11.18          94
三十六、 85.11.26         106
三十七、 85.12.13         128
三十八、 85.12.13         128
三十九、 85.12.15         130
四十、   85.12.19         119
四十一、 85.12.18         150
四十二、 85.12.22         118
合  計                   4527.2
二、八十六年間
項次     償還日期     金額（新台幣）萬元     付款方式及憑據
一、     86.02.15          77                   支票
二、     86.02.25         140
三、     86.03.05          89
四、     86.03.13         175
五、     86.03.20          75
六、     86.03.22         138
七、     86.03.31         112
八、     86.04.04          98
九、     86.04.07          43
十、     86.04.08         100
十一、   86.04.15         152
十二、   86.04.19         152.5
十三、   86.04.21         109
十四、   86.04.21          28.5
十五、   86.04.28         110
十六、   86.05.03         124
十七、   86.05.14        112
十八、   86.05.16          58
十九、   86.05.20         135
二十、   86.05.21         162
二十一、 86.05.22          52
二十三、 86.05.23         124
二十四、 86.05.26         135
二十五、 86.05.28         122
二十六、 86.06.04         125
二十七、 86.06.09          56
二十八、 86.06.10         111
二十九、 86.06.11          90
三十、   86.06.12         112
三十一、 86.06.13          80
三十二、 86.06.14          90
三十三、 86.06.17         135
三十四、 86.06.27         145
三十五、 86.07.02         116
三十六、 86.07.02         115
三十七、 86.07.04         146
三十八、 86.07.05          58
三十九、 86.07.10         115
四十、   86.07.22         150
四十一、 86.10.30         110
四十二、 86.10.30         110
四十三、 85.12.16         120                   ＡＴＭ
四十四、 86.01.08         130
四十五、 86.01.09           8
四十六、 86.02.24          16.6
四十七、 86.03.12         140
四十八、 86.04.02          10
四十九、 86.04.16         100
五十、   86.05.17    10
五十一、 86.05.27          50
五十二、 86.05.31          70
五十三、 86.06.24         138.6
五十四、 86.07.09         150
五十五、 86.07.12          10
五十六、 86.07.17          60
五十七、 86.07.19          60
五十八、 86.07.22          19
五十九、 86.07.24          40
六十、   86.07.25           2
六十一、 86.08.15           4.5
六十二、 86.08.16          48
六十三、 86.08.20          42
六十四、 86.08.22          80
六十五、 86.08.22          22
六十六、 86.08.28         100
六十七、 86.09.03          30
六十八、 86.09.06          49
六十九、 86.09.09         113
七十、   86.09.19         120
七十一、 86.09.22           8
七十二、 86.09.26         135
七十三、 86.09.27         105
七十四、 86.10.01          10
七十五、 86.10.06          50
七十六、 86.10.07          30
七十七、 86.10.16         160
合   計                  6727.7
附表三 ：丁○○付款部分
項次     借款日期     金額（新台幣）萬元     付款方式及憑據
一、     86.08.01           20
二、     86.08.04      30
三、     86.08.07          100
四、     86.08.09           20
五、     86.08.11           20
六、     86.08.14           50
七、     86.08.20           60
八、     86.09.02           50
九、     86.09.10          100
十、     86.09.25           60
十一、   86.09.26          100
十二、   86.09.30          160
十三、   86.10.06           80
十四、   86.10.08          110
十五、   86.10.09           75
十六、   86.10.16           95
十七、   86.10.21          100
十八、   86.10.22          128
十九、   86.10.27           50
二十、   86.10.29           80
合計                      1488
附表三之一：丁○○付款補列部分
一、     86.07.04           60
二、     86.10.30          100
三、     86.11.03          100
四、     86.11.05          120
五、     86.11.14          110
合計                       490
附表四：丙○○償還鄭茹黎款項部分
項次     償還日期     金額（新台幣）萬元     付款方式及憑據
一、     86.08.16         115
二、     86.10.07         118
三、     86.10.08      74
四、     86.10.27         130
五、     86.08.31          48
六、     86.10.04         115
七、     86.10.21         130
八、     86.10.30           5
合  計                    735
附表五：戊○○付款部分
一、八十五年間
項次     借款日期     金額（新台幣）萬元     付款方式及憑據
一、    85.04.15           60
二、    85.04.18           15
三、    85.04.22          110
四、    85.05.06           95
五、    85.05.07           45
六、    85.05.07           25
七、    85.05.15           65
八、    85.05.22           80
九、    85.05.24           70
十、    85.05.29          140
十一、  85.05.30           27.5
十二、  85.06.07          100
十三、  85.06.13            3
十四、  85.07.09          160
十五、  85.07.11          130
十六、  85.07.15           60
十七、  85.07.22          127
十八、  85.08.05          130
十九、  85.08.06          110
二十、  85.08.10          110
二十一、85.08.13          130
二十二、85.08.14           80
二十三、85.08.15           50
二十四、85.08.17          150
二十五、85.08.19          100
二十六、85.08.21           60
二十七、85.08.24           40
二十八、85.08.26           92
二十九、85.08.26           28
三十、  85.09.09          135
三十一、85.09.13           82
三十二、85.09.14           80
三十三、85.09.17           33
三十四、85.09.20           20
三十五、85.09.26          110
三十六、85.09.30           90
三十七、85.10.12          130
三十八、85.10.14          150
三十九、85.10.22          130
四十、  85.10.23           70
四十一、85.10.24           70
四十二、85.10.29            2.75
四十三、85.11.06          100
四十四、85.11.08          110
四十五、85.11.11           61
四十六、85.11.13          135.2
四十七、85.11.14           60
四十八、85.12.03          120
四十九、85.12.04           19
五十、  85.12.10          117
五十一、85.12.10           38
五十二、85.12.11          100
五十三、85.12.13          160
五十四、85.12.16          260
五十五、85.12.17          160
五十六、85.12.23          101.2
合計                   5036.65
二、八十六年間
項次     借款日期     金額（新台幣）萬元     付款方式及憑據
一、    86.01.04          60
二、    86.01.07         130
三、    86.01.09          50
四、    86.01.17         130
五、    86.01.20          78
六、    86.01.21         107
七、    86.01.24          36
八、    86.02.22         129
九、    86.02.24          60
十、    86.02.25         120
十一、  86.02.27          68
十二、  86.03.03          20
十三、  86.03.08          60
十四、  86.03.12         100
十五、  86.03.13          38
十六、  86.03.13          12
十七、  86.03.19          80
十八、  86.03.20         130
十九、  86.03.25         140
二十、  86.03.26         140
二十一、86.03.27          15
三十一、86.03.28          70
三十二、86.03.31         135
三十三、86.04.01         100
三十四、86.04.02          50
三十五、86.04.07          42
三十六、86.04.09          30
三十七、86.04.12         100
三十八、86.04.14         103
三十九、86.04.16         109
四十、  86.04.17          13
四十一、86.04.18         100
四十二、86.04.19          55
四十三、86.04.26          80
四十四、86.04.29          23.75
四十五、86.05.02         102.5
四十六、86.05.03         125
四十七、86.05.15         107
四十八、86.05.17          10
四十九、86.05.22          50
五十、  86.05.29          50
五十一、86.05.29          80
五十二、86.05.31          60
五十三、86.06.04          63
五十四、86.06.05          20
五十五、86.06.06         120
五十六、86.06.07         110
五十七、86.06.10          80
五十八、86.06.13          30
五十九、86.06.16         130
六十、  86.06.17          10
六十一、86.06.23         120
六十二、86.06.24          50
六十三、86.06.27          36
六十四、86.07.02         175
六十五、86.07.03          66
六十六、86.07.04          84
六十七、86.07.04          60
六十八、86.07.08         128
六十九、86.07.09          60
七十、  86.07.11          15
七十一、86.07.16          80
七十二、86.07.17          60
七十三、86.07.19          80
七十四、86.07.21          20
七十五、86.07.22         133.1
七十六、86.07.28          30
七十七、86.09.02          70
七十八、86.09.08          65
七十九、86.09.18          54
八十、  86.09.22          60
八十一、86.09.26          70
八十二、86.10.02          60
八十三、86.10.03          44
八十四、86.10.14          98
八十五、86.10.23          55
八十六、86.10.28          70
八十七、86.05.13          30
八十八、86.07.14          60
八十九、86.07.25          80
合  計                 5972.35
附表五之一：戊○○付款補列部分
一、     85.05.04           50
二、     85.09.02          115
三、     85.09.06            5
四、     85.12.09           46
五、     86.01.04          160
六、     86.02.24           70
七、     86.03.08           10
八、     86.07.11           80
九、     86.07.15           22
十、     86.09.09           28
合計                       586
附表六：丙○○償還戊○○款項部分
一、八十五年間
項次     償還日期     金額（新台幣）萬元     付款方式及憑據
一、    85.05.1062.5
二、    85.05.15        130
三、    85.05.27         68.5
四、    85.06.05         84
五、    85.06.15         50
六、    85.06.00         00
0      00.07.05         84
八、    85.07.10         10
九、    85.07.31        126
十、    85.08.05        126
十一、  85.08.06         63.5
十二、  85.08.08         62.7
十三、  85.08.10        105
十四、  85.08.13        126
十五、  85.08.15        177
十六、  86.08.20        139
十七、  86.08.28        116
十八、  86.08.31        115
十九、  86.09.05        115
二十、  86.09.09         52
二十一、86.09.12        108
二十二、86.09.14         63
二十三、86.09.17         42
二十四、86.09.23        126
二十五、85.09.30        152
二十六、85.10.07         52.5
二十七、85.10.11        147
二十八、85.10.21        116
二十九、85.10.22        126
三十、  85.11.05        138
三十一、85.11.06         83.5
三十二、85.11.08         63
三十三、85.11.20        137
三十四、85.12.09        117.5
三十五、85.12.10        139
三十六、85.12.12    127.5
三十七、85.12.14        130
三十八、85.12.20         50
三十九、85.12.26        149
合  計                 4047.2
二、八十六年間
項次     償還日期     金額（新台幣）萬元     付款方式及憑據
一、    86.01.04        150
二、    86.01.06        127
三、    86.01.11         15
四、    86.01.13         84.8
五、    86.01.18        118
六、    86.01.20         36.4
七、    86.01.20         50
八、    86.01.24        174.3
九、    86.02.20        222
十、    86.02.24        140
十一、  86.02.26         12
十二、  86.03.04         20
十三、  86.03.07         27
十四、  86.03,08         40
十五、  86.03.10         33
十六、  86.03.12        146
十七、  86.03.15         23.3
十八、  86.03.17       162
十九、  86.03.19        66
二十、  86.03.21        12
二十一、86.03.25       140
二十二、86.03.26       140
二十三、86.03.27        65
二十四、86.03.31       140
二十五、86.04.01       107.5
二十六、86.04.02       120
二十七、86.04.11       135.5
二十八、86.04.14        66
二十九、86.04.16       110
三十、  86.04.18       75.6
三十一、86.04.22       142
三十二、86.04.23       152
三十三、86.04.29         5
三十四、86.05.02        77.5
三十五、86.05.02       147.5
三十六、86.05.29       110
三十七、86.06.03        15
三十八、86.06.06       135
三十九、86.06.07        90
四十、  86.06.10        36
四十一、86.06.11        44
四十二、86.06.16       155
四十三、86.06.19        17
四十四、86.06.23       132
四十五、86.06.26        55
四十六、86.07.02       155
四十七、86.07.03        66
四十八、86.07.04        94
四十九、86.07.05        60
五十、  86.07.07        70
五十一、86.07.09        78
五十二、86.07.10        19
五十三、86.07.11       146
五十四、86.07.15        92
五十五、86.07.17        30
五十六、86.07.29        15
五十七、86.08.15        92
五十八、86.08.30        50
五十九、86.09.04        95
六十、  86.09.12        38
六十一、86.09.20        60
六十二、86.09.20        35
六十三、86.09.25        15
六十四、86.09.30        95
六十五、86.10.13       100
六十六、86.10.15        50
六十七、86.10.21        90
六十八、86.10.30        50
六十九、86.11.19        40
合  計                  6039.15
附表七：乙○○付款部分
項次     借款日期     金額（新台幣）萬元     付款方式及憑據
 一、    86.08.14         60
 二、    86.08.26         80
 三、    86.09.04         60
 四、    86.09.25         60
 五、    86.10.09         50
 六、    86.10.02         60
 七、    86.10.16         60
 八、    86.10.20         60
 九、    86.11.10         70
 十、    86.11.15         70
 十一、  86.11.19         30
 合  計                  660
附表八 ：丙○○償還謝玉珍款項部分
一、八十五年間
項次     償還日期     金額（新台幣）萬元     付款方式及憑據
一、     86.08.23         68
二、     86.08.31         84
三、     86.09.30         70
四、     86.10.15         70
五、     86.10.14         53
六、     86.10.08         65
七、     86.11.03         72
八、     86.10.29         80
九、     86.11.14         60
合  計                    622


司法院資訊處製作；財團法人民間司法改革基金會備份。
